【裁判字號】    98,訴,226
【裁判日期】    981030
【裁判案由】    偽造文書
【裁判全文】
臺灣士林地方法院刑事判決               98年度訴字第226號
公  訴  人  臺灣士林地方法院檢察署檢察官
被      告  己○○
選任辯護人  孫治平律師
被      告  戊○○
選任辯護人  孫世群律師
上列被告因偽造私文書案件，經檢察官提起公訴（98年度偵字第
5142號），本院判決如下：
    主  文
己○○、戊○○均無罪。
    理  由
壹、程序方面
一、按被告以外之人於審判外之言詞或書面陳述，除法律有規定
    者外，不得作為證據；又被告以外之人於審判外之陳述，雖
    不符合刑事訴訟法第159條之1至第159條之4之規定，但經當
    事人於審判程序同意作為證據，法院審酌該言詞陳述或書面
    陳述作成時之情況，認為適當者，亦得為證據。當事人、代
    理人或辯護人於法院調查證據時，知有第159條第1項不得為
    證據之情形，而未於言詞辯論終結前聲明異議者，視為有前
    項之同意，刑事訴訟法第159條第1項及第159條之5分別定有
    明文。查本判決下列所引用之各該被告以外之人於審判外之
    陳述，雖屬傳聞證據，惟除證人即告訴人丁○○之指述外，
    餘均經當事人於本院準備程序及審判期日中表示無意見而不
    予爭執，且迄至言詞辯論終結前亦未再聲明異議，本院審酌
    除證人丁○○之陳述外，此等證據資料製作時之情況，尚無
    違法不當及證明力明顯過低之瑕疵，亦認為以之作為證據應
    屬適當，故揆諸前開規定，爰逕依刑事訴訟法第159 條之5
    規定，認前揭證據資料均例外有證據能力。
二、辯護人固爭執證人丁○○所為指述，係傳聞自被告戊○○，
    應為傳聞證據而無證據能力云云，惟按刑事訴訟法第159 條
    第1 項明定：被告以外之人在審判外之言詞或書面陳述，除
    法律有規定者外，不得作為證據。考其立法意旨，固在排除
    具有虛偽危險性之傳聞證據，保障當事人之反對詰問權，以
    求實體真實之發見。惟所謂傳聞證據，必以被告以外之人在
    審判外之言詞或書面陳述，係用以證明「陳述內容」真實者
    ，方屬之。倘待證事實就是「被告以外之人有在審判外為陳
    述」本身，而非要證明其陳述內容真實性時，此被告以外之
    人在審判外之陳述證據，就「被告以外之人有在審判外為陳
    述」之待證事實而言，即非傳聞證據，自無刑事訴訟法第15
    9 條第1 項規定之適用。查證人丁○○所述「陳沈中風後意
    識不清」之情，依丁○○自己所稱，乃渠親自照護陳沈而見
    聞之事，並非傳聞自被告戊○○，自非傳聞證據；至於丁○○證稱「曾聽聞被告戊○○轉述，當初辦理土地預告登記，
    乃未經陳沈授權，依被告己○○指示而為」云云，公訴人所
    欲證明者，即丁○○曾聽聞戊○○轉述此事，即要證明「戊○○在審判外有對丁○○陳述」本身，而非意在證明陳述內
    容之真實性，揆諸上開說明，亦非傳聞證據，故丁○○之證
    述，並無刑事訴訟法第159 條第1 項規定之適用，當有證據
    能力，合先敘明。
貳、實體方面
一、公訴意旨略以：被告己○○、戊○○及告訴人丁○○均為訴
    外人陳沈（已歿）之子女，被告2人明知陳沈已於民國93 年
    3 月間中風，無法表達同意或授權，竟基於共同犯意聯絡，
    未得陳沈授權，於93年11月8 日，由被告己○○填寫陳沈所
    有之臺北縣汐止市○○段社后下小段第164 、164-1 、164-
    2 、164-3 、165 地號等5 筆土地（下稱系爭5 筆土地）之
    預告登記申請書、預告登記同意書，並偽造陳沈簽名，再共
    同盜用陳沈印章，加蓋於上開預告登記申請書、同意書上，
    偽造上開文書後，由戊○○擔任申請代理人，持以向不知情
    之臺北縣汐止市地政事務所（下稱汐止地政事務所）承辦人
    員行使，辦理不實之預告登記。因認被告涉有刑法第216 條
    、第210 條之行使偽造私文書罪嫌，及同法第214 條使公務
    員登載不實罪嫌云云。
二、按犯罪事實應依證據認定之，無證據不得認定其犯罪事實；
    又不能證明被告犯罪者，應諭知無罪之判決，刑事訟訴法第
    154 條第2 項、第301 條第1 項分別定有明文。而被告或共
    犯之自白，不得作為有罪判決之唯一證據，仍應調查其他必
    要之證據，以察其是否與事實相符，亦為同法第156 條第2
    項所定明。又告訴人提起告訴，係以使被告受刑事處罰為目
    的，是其陳述是否與事實相符，仍應調查其他證據以資審認
    ；且被害人之陳述如無瑕疵，且就其他方面調查又與事實相
    符，固足採為科刑之基礎，倘其陳述尚有瑕疵，則在未究明
    前，遽採為論罪科刑之根據，即難認為適法（最高法院52年
    臺上字第1300號、61年臺上字第3099號判例參照）。再認定
    不利於被告之事實，須依積極證據，茍積極之證據本身存有
    瑕疵而不足為不利於被告事實之認定，即應為有利於被告之
    認定，更不必有何有利之證據，而此用以證明犯罪事實之證
    據，猶須於通常一般人均不至於有所懷疑，堪予確信其已臻
    真實者，始得據以為有罪之認定，倘其證明尚未達到此一程
    度，而有合理性之懷疑存在，致使無從為有罪之確信時，即
    應為無罪之判決（最高法院82年度臺上字第163 號判決、同
    院76年臺上字第4986號、30年上字第816 號等判例意旨）。
三、本件公訴人認被告2 人涉有刑法第216條、第210條之行使偽
    造私文書罪嫌、同法第214 條之使公務員登載不實罪嫌，無
    非係以被告己○○、戊○○之供述、告訴人丁○○之指述、
    證人甲○○之證述、系爭5 筆土地之預告登記申請書、同意
    書及土地登記簿謄本、國防醫學院三軍總醫院（下稱三軍總
    醫院）及臺北市立聯合醫院中興院區之病歷為其主要論據。
    訊據被告己○○固自承有填寫系爭5 筆土地之預告登記申請
    書、同意書，惟堅決否認有何有偽造文書犯行，辯稱：陳沈
    雖然行動不便，但意識清楚、為免祖產被久未返家之丁○○
    敗光，而授權其與戊○○辦理系爭5 筆土地預告登記，更先
    於98年6 月15日，即授權其2 人共同向臺北市南港區戶政事
    務所（下稱南港戶政事務所）辦理印鑑登記，並無偽造文書
    或使公務員登載不實之問題等語。訊據被告戊○○則自白：
    陳沈於93年3 月間中風後，即陷於意識不清狀態，渠於同年
    11月間，係受被告己○○之指示，才未得陳沈授權，便在印
    鑑變更登記申請書、系爭5 筆土地預告登記申請書、同意書
    上簽名，並擔任申請代理人，向汐止地政事務所行使該偽造
    文書云云。
四、經查：
（一）被告己○○雖坦承：以陳沈名義於93年11月8 日提出辦理
      之系爭5 筆土地預告登記申請書、同意書等，為伊所填載
      ，並在其上蓋用陳沈之印章，委由被告戊○○代理提出土
      地預告登記申請等情，但其堅稱：是經陳沈指示、授權，
      才蓋用陳沈印章，以陳沈名義制作該等文書，並辦理土地
      預告登記等語，而按刑法第210 條之偽造文書，以無制作
      權之人冒用他人名義而制作該文書為要件之一，如果行為
      人基於他人之授權委託，即不能謂無制作權，自不成立該
      條之罪（最高法院47年臺上字第226 號判例參照），是被
      告己○○既辯稱制作土地預告登記申請書、同意書等文書
      ，並持以辦理土地預告登記，是經文書名義人陳沈之授權
      委託，自難以被告己○○上開陳述，為其與被告戊○○不
      利之認定。
（二）被告戊○○於偵查及本院審理時雖均承稱：陳沈於93年3
      月間中風後，意識都不清醒，或清醒時亂吼叫，不會說話
      、也不認識人，渠因國小畢業不太識字，就於同年11月間
      ，遵從大姊即被告己○○之指示，而在系爭5 筆土地之預
      告登記申請書、同意書上簽名云云，另告訴人丁○○固均
      指稱：陳沈中風後就意識不清、無法走動，只能喊叫，無
      法與人對答溝通、也需人餵食，還會踢床、捶牆，不可能
      於93年11月間同意被告己○○等人辦理土地預告登記云云
      （見偵查卷第55頁，本院卷第264-265 、第271-272 頁）
      ，證人即曾為陳沈養女之甲○○於本院審理中初訊，雖亦
      證稱：陳沈中風後，就神智不清，無故亂叫、看著伊不會
      叫名字云云（見本院卷第257-258 頁）。然查：
      1.卷附系爭5 筆土地預告登記同意書上（見偵查卷第9 頁
        ），第二點下方以手寫方式書寫「土地164 、164-1 、
        164-2 、164-3 、165 地號土地己○○、戊○○權利範
        圍各6/1800、85/360 0、85/3600 、85/3600 、3699/2
        00000 」等文字，乃由被告戊○○自己書寫，已經被告
        戊○○於本院審理時直承無諱（見本院98年10月19日審
        判筆錄第4 頁），且參酌被告戊○○提出自己登載之記
        事本（參卷外證物藍皮記事本），其內頻繁記載各式支
        出項目與金額，均非筆劃簡易之字詞，且戊○○書寫字
        體及排列均工整，顯然並非不識字之人，被告戊○○卻
        自白稱：因不識字，依照被告己○○之指示，而參與偽
        造陳沈之文書云云，渠自白能否憑信，已非無疑。又證
        人甲○○經本院提示三軍總醫院及臺北市立聯合醫院病
        歷及診斷證明書後，突改稱：陳沈中風後有時也有意識
        ，會講話，但支支吾吾，也會瞭解伊所言的意思，甚至
        曾告訴伊，伊家裡比較困難、孩子要帶好等話，陳沈94
        年間住三軍總醫院時，問她問題也會點頭、搖頭表示等
        語明確（見本院卷第頁），與審理中初訊時所述：陳沈
        中風後就神智不清，無故亂叫、看著伊不會叫名字云云
        ，前後不一，不僅難以憑信渠初訊所述為真，無從為被
        告不利之認定，渠所證陳沈中風後意識間接清醒，能與
        甲○○對話的情節，反徵被告己○○辯稱：系爭5 筆土
        地申請預告登記都是經神智清醒之陳沈指示、授權而為
        ，並非虛罔。
      2.告訴人丁○○自稱其母陳沈中風後，伊有參與照顧到94
        年8 月才赴美國工作，並因此知悉陳沈中風後，均意識
        不清，無法與人溝通之事實，但陳沈係於93年3 月24日
        即因腦出血（俗稱「中風」）急診住院，至同年5 月17
        日出院後，復於同年5 月25日因跌倒導致骨折，而於同
        日入院治療至同年6 月3 日出院等情，有卷附臺北市立
        聯合醫院中興院區診斷證明書影本兩紙（見他字第3550
        號偵查卷第10、111 頁），及陳沈在該醫院之病歷與護
        理記錄1 份（見本院卷第128-194 頁）可佐，而證人丁○○於本院證述時，卻稱：陳沈係於93年3 月間骨折、
        5 月間中風，93年3 月間骨折時還知道何人來探望伊云
        云，顯與事實不符，則告訴人丁○○於陳沈在93年3 月
        間中風後，究竟有無參與照顧陳沈，是否親自見聞陳沈
        在中風後之精神狀況，即非無疑，渠陳稱陳沈自從中風
        後，就意識不清，無法與人溝通云云，更難憑信為被告
        不利之基礎。另告訴人丁○○雖證稱渠自美返國後，曾
        追問被告戊○○，為何系爭5 筆土地會辦理預告登記，
        被告戊○○雖對渠轉述稱：陳沈當時意識不清，都是遵
        照大姊己○○之指示，才辦理系爭5 筆土地預告登記云
        云，但被告戊○○同此意旨之證述，已難憑信，前已敘
        明，告訴人丁○○縱曾聽聞戊○○如此轉告，也難證明
        被告兩人共同偽造文書後持以行使，並使公務員登載不
        實之事實。
（三）況且，陳沈於93年3 月24日因腦出血住院由神經外科轉復
      建病房治療至同年5 月17日出院，陳沈之意識清楚，但右
      側肢體無力等情，已據臺北市立聯合醫院中興院區於98年
      1月21日以北市醫興字第09831608900號函說明在卷（見他
      字第3550號偵查卷第103頁），陳沈於93年5月25日復因跌
      倒致骨折入院治療，於同年6 月3 日出院，又於同年6 月
      21日入院至7 月1 日出院，其入院期間當時意識亦均清醒
      等情，也有臺北市立聯合醫院中興院區出具之診斷證明書
      2 份存卷為憑（見同上卷第111-112 頁）。又陳沈於94年
      9 月26日至11月3 日因褥瘡、陳舊性中風右側癱瘓、腦水
      腫、右側骨骨折術後等病因，赴三軍總醫院住院治療時，
      其意識清楚尚能回答簡單問題，此亦有該院98年2 月6 日
      院三醫勤字第0980001699號函覆及診斷證明書載記明確在
      卷（見同上卷第104 、113 頁）。另陳沈於94年11月7 日
      因胃出血至三軍總醫院急診後，直至同年月9 日因十二指
      腸潰瘍穿孔合併腹膜炎及敗血性休克以前，身體雖屬虛弱
      但神智尚稱清醒，嗣因穿孔敗血性休克後手術全身麻醉，
      至同年月10日死亡等情，也有三軍總醫院之診斷證明書在
      卷可按（見同上卷第114 頁）。再本院向上述兩家醫院調
      取陳沈之病歷與護理紀錄，細閱後發現：
      1.陳沈於93年5月25日因急診赴臺北市立聯合醫院中興院
        區入院前，由救護人員填載之送醫記錄上，係勾選「意
        識清醒」狀態（見本院卷第139頁），而護理紀錄單在
        同日更載明陳沈自稱「腳好痛」，同年月26日早上6 時
        30分雖「偶唸唸有詞，無法對答，對人時地不清」，但
        下午3 時許就對醫護人員表示「明天幾點開刀？」、「
        不要動我就不會痛」等語，27日12時30分許，亦自稱「
        好冷」等語（見本院卷第161-162 頁）。陳沈於6 月21
        日再度入院後之護理紀錄單記載，陳沈於93年6 月23日
        早上11時許「意識清醒〔載為英文「con's （即consci
        ous 之縮寫）clear 」〕，但有記憶減退情形」，至晚
        間8 時許也「意識清醒，精神況可」，於同年月24日早
        上9 時30分許，陳沈自稱「腳還是會痛，不能走」，晚
        間8 時許「精神尚好」，護理人員並「鼓勵陳沈口服藥
        服用多休息」，25日晚間8 時許亦記載其「精神好」，
        26日陳沈又自稱「還是會痛」，但護理人員觀察陳沈「
        意識清醒、精神可」，27日上午11時亦「意識清醒，由
        家屬協助上下床」，28日16時許，陳沈又稱「小姐，我
        的腳都沒力氣！」，護理人員觀察陳沈「只是因腦中風
        〔載為英文CVA （即cerebral vascular accident之縮
        寫）〕語言表達微差」而已，6 月30日至7 月1 日也都
        記載陳沈「精神可」、「意識清醒」等情（見本院卷第
        172-175 頁）。另陳沈於93年10月1 日、11月5 日、12
        月14日迄94年1 月19日、2 月25日、7 月12日、8 月29
        日，均有至臺北市立聯合醫院中興院區門診，僅開立處
        方箋，未有陳沈意識不清之相關記載，經核與臺北市立
        聯合醫院中興院區前揭函覆說明及診斷證明書所載相符
        。
      2.至於陳沈於94年9 月24日、26日至11月3 日間，於國防
        醫學院三軍總醫院之病歷、護理紀錄之記載，雖於9 月
        24日之「入院護理評估表」上「意識狀態」欄勾選「混
        亂」，但期間除嗣後至10月31日、11月1 日護理紀錄才
        記載陳沈「偶會喃喃自語」、「夜眠斷續」、「大叫，
        予安撫可安靜下來」等語外，並無特別對陳沈意識狀態
        不清之記載，且至11月2 日就記載陳沈「夜裡多醒著，
        予探視無不適之情形」，再觀同年11月3 日「出院護理
        紀錄」在「意識狀態」欄更勾選「清醒警覺」（見本院
        卷第91、94-111頁），顯見陳沈於94年9 至11月間在三
        軍總醫院就診時，雖出現間斷性意識障礙，但仍有神智
        清醒之時，與前開同院診斷證明書所述之情亦不違背。
      3.綜合前述醫院之函文說明、病歷、護理紀錄及診斷證明
        書等，已足徵陳沈雖於93年3 月間因腦出血中風，但直
        至94年11月10日死亡前一日陷於敗血性休克以前，意識
        及神智狀態都尚稱清醒，且不論93年5 至7 月間在臺北
        市立聯合醫院中興院區，或94年9 至11月間在三軍總醫
        院治療期間，陳沈間或稍有喃喃自語、大叫、語無倫次
        、記憶減退之情形，但大部分時期不僅意識狀態清醒，
        且尚能與醫護人員就自己身體狀況為一定之對答等事實
        甚為明確，則被告戊○○自白：陳沈中風後就意識不清
        ，無能力授權為土地預告登記，故遵照己○○指示偽造
        文書云云，或證人甲○○及告訴人丁○○證述：陳沈中
        風後就陷入神智不清狀態云云，更不堪採信。尚且，本
        院更生合理懷疑，認被告己○○辯稱：93年11月間是陳
        沈在意識狀態清楚下，授權伊與戊○○辦理土地預告登
        記等情，非無憑信之基礎。至於腦出血、水腦症或失智
        症之病情原有輕重不一之分，非罹患上開病症者，必定
        陷入意識不清，而無辨識外界事物意義之能力，公訴意
        旨僅擷取病歷、護理紀錄中，少數陳沈精神狀況不佳之
        例，即稱陳沈患有腦出血、水腦症或失智症，於93年11
        月間被告2 人在辦理土地預告登記時，已陷入老年痴呆
        ，不可能同意被告辦理登記云云，實難推翻上開對被告
        有利之合理懷疑。
（四）又況戊○○曾代理陳沈於93年6 月15日，到臺北市南港區
      戶政事務所辦理印鑑變更及核發印鑑證明，並因陳沈行動
      不便，由戶政事務所承辦人乙○○隨同戊○○返回陳沈所
      在之戊○○家中，由乙○○詢問陳沈後辦理等情，已同據
      被告己○○及戊○○於本院審理時供明在卷，且證人乙○○亦在審理時，更結證稱：93年6 月15日去做到府服務時
      ，陳沈無法行動，但精神不錯，有以臺語陳稱「現在戶政
      事務所服務這麼好，還可以到家中服務」等語，並對乙○○依謄本資料詢問之出生年月日、身分證字號、出生地、
      出生別（家中排行）、配偶姓名等身分確認問題，均能對
      答如流，且回答正確，陳沈並稱因不方便到戶政事務所，
      所以要承辦人員來家中辦，乙○○離去前，陳沈還表示要
      留彼在家中用餐等語明確（見本院卷第234-237 頁）。再
      同日臺北市南港區戶政事務所謂民服務「到府服務」紀錄
      表亦由乙○○載明「當事人（指陳沈）因行動不便，經到
      府確認人貌無誤，且意識清楚，故予以辦理印鑑變更及核
      發印鑑證明五份」等語無誤。本院審酌戊○○至戶政事務
      所時，是抽取等候服務號碼，隨機到乙○○服務櫃臺請求
      事務所派員辦理到府服務，此同經證人乙○○及被告戊○○陳述甚明，則證人乙○○當無事先與被告己○○、戊○○或告訴人丁○○等人有何利害關聯，並屈意造假配合之
      可能，其證述關於陳沈意識狀態乙節，因關乎到府辦理印
      鑑變更登記程序之重要情節，當可憑信為真，至於乙○○
      證述中，將當日到戶政事務所申辦者誤記為被告己○○，
      並對陳沈家中在場人之細節，與被告己○○、戊○○所陳
      不符，諒或因距離時間久遠，記憶細瑕所致，但此乃人記
      憶常情，尚不因此推翻其關於陳沈當日意識狀態，並有授
      權戊○○、己○○代辦印鑑變更登記之證言的可信性。而
      陳沈既然在93年3 月中風以後，在同年6 月間仍意識清楚
      ，明白向戶政事務所人員表達授權己○○、戊○○辦理印
      鑑變更登記之情事，更足令本院產生合理懷疑，認陳沈於
      同年11月間，同在意識清醒狀態下，授權己○○、戊○○
      二人辦理土地預告登記。
（五）更況證人即93年3 月至97年12月間均借住在被告己○○家
      中之丙○○，在本院審理時亦結證稱：陳沈平常清醒，認
      得人，還會叫丙○○之英文姓名，並詢問晚回家原因，催
      伊吃飯，對答如流，只是講話速度較慢，丙○○尚且聽過
      陳沈稱丁○○在外賭博欠債，怕祖產被他敗光等語明確，
      核與被告己○○辯稱陳沈中風後意識仍然清楚，並為防祖
      產遭告訴人丁○○變賣，才授意辦理預告登記等情也相吻
      合。
（六）至於公訴意旨另舉系爭5 筆土地之預告登記申請書、同意
      書等，至多能證明被告己○○、戊○○有填載申請書、同
      意書並在其上簽名，辦理相關土地登記事宜，但不能證明
      被告己○○、戊○○二人是未經名義人陳沈之授權同意而
      為。況依土地登記謄本顯示（見他字第3550號偵查卷第5
      頁），現系爭5 筆土地因陳沈死亡，已由丁○○、己○○
      、戊○○等陳沈之子女共同繼承，丁○○對該等土地之繼
      承權利並未遭侵害，僅因土地上有前述預告登記，非經己○○、戊○○請求移轉登記，或同意塗銷後，不得擅自處
      分陳沈原有之土地持分而已，顯見此預告登記之效果，確
      有藉由公示己○○、戊○○之請求登記權能，防止土地遭
      他人擅自扣押、處分之意，與被告己○○所辯尚屬吻合。
      否則，倘被告己○○如告訴人丁○○之指訴，係為侵吞祖
      產而甘冒刑責之險，未經陳沈同意，偽造文書辦理土地登
      記予己○○、戊○○名下，衡情己○○與戊○○只需直接
      辦理土地變更登記至己○○、戊○○名下即可，又何需大
      費周章，僅辦理預告登記，對外公示系爭5 筆土地已預約
      出售己○○、戊○○二人而已，且辦登記後，遲逾1 年至
      94年11月10日陳沈死亡之後，己○○、戊○○猶未請求辦
      理移轉登記，並逕任該等土地為陳沈遺產，供告訴人丁○○共同繼承。告訴人丁○○指稱己○○、戊○○偽造文書
      之情節，更與常情違背，難以採信。
五、綜上所述，被告戊○○雖自白犯罪，但公訴意旨所舉諸般事
    證，均不能補強證明被告己○○、戊○○未基於陳沈之授權
    委託，偽造系爭5 筆土地之預告登記申請書、預告登記同意
    書等文書，自亦難以證明其等持預告登記申請書、同意書等
    申辦預告登記，有何使公務員登載不實之情，此外，復查無
    其他積極證據足以證明被告2 人犯罪，且依前述事證，反足
    令本院產生合理懷疑，認被告2 人確實在陳沈意識清醒之狀
    態下，得陳沈之授權而申辦土地預告登記之相關事宜，自難
    以偽造私文書、行使偽造私文書或使公務員登載不實罪相繩
    ，而應為無罪之諭知。至公訴人另指稱被告2 人未經陳沈同
    意，出售陳沈所有之臺北市○○段○○段第1051地號之房地
    ，涉犯刑法第216 條、第210 條行使偽造私文書、第214 條
    使公務員登載不實罪嫌云云，因本案起訴部分已應為無罪之
    諭知，上開部分即難認與本案有何裁判上一罪關係，自難併
    予審究，末以敘明。
據上論斷，應依刑事訴訟法第301條第1項，判決如主文。
本案經檢察官簡志龍到庭執行職務。
中    華    民    國    98    年    10    月    30    日
                  刑事第六庭  審判長法  官  杜惠錦
                                    法  官  黃欣怡
                                    法  官  梁哲瑋
以上正本證明與原本無異。
如不服本判決，應於判決送達後10日內，向本院提出上訴狀。
                                    書記官  白孝慈
中    華    民    國    98    年    11    月    2     日


司法院資訊處製作；財團法人民間司法改革基金會備份。
